臺灣屏東地方法院民事裁定
110年度消債更字第109號
聲  請  人  
即 債務 人  賀季萍即賀小萍


代  理  人  曾子嘉律師
上列當事人因消費者債務清理事件聲請更生，本院裁定如下：
    主  文
債務人乙○○○○○○自民國111年5月2日中午12時起開始更生程序。
命司法事務官進行本件更生程序。
    理  由
一、按債務人不能清償債務或有不能清償之虞；且無擔保或無優
    先權之本金及利息債務總額未逾新臺幣（下同）1,200萬元
    者，於法院裁定開始清算程序或宣告破產前，得向法院聲請
    更生；又法院開始更生程序之裁定，應載明其年、月、日、
    時，並即時發生效力，復為消債條例第3條、第42條第1 項
    、第45條第1項所明定。次按法院裁定開始更生或清算程序
    後，得命司法事務官進行更生或清算程序，必要時得選任律
    師、會計師或其他適當之自然人或法人一人為監督人或管理
    人，消債條例第16條第1項亦有明文。
二、本件聲請意旨略以：聲請人積欠債務達1,481,420元，有不
    能清償之情事，曾於110年8月間依消債條例向最大債權人甲
    ○（台灣）商業銀行股份有限公司請求共同協商債務清償方
    案，惟協商不成立。且聲請人無擔保或無優先權之債務總額
    未逾1,200萬元，復未經法院裁定開始清算程序或宣告破產
    ，爰依法聲請更生等語。
三、聲請人所主張之上開事實，業據其提出與所述相符之財產及
    收入狀況說明書、債權人清冊、財團法人金融聯合徵信中心
    當事人查詢個人資料（信用報告）回覆書、108至109年度綜
    合所得稅各類所得資料清單、全國財產稅總歸戶財產查詢清
    單及勞工保險被保險人投保資料表等件為證，並有本院調解
    程序筆錄可參。經查：
㈠、關於聲請人現在收入部分，聲請人現於言宜聯合法律事務所
    擔任行政助理，每月所得25,216元，有在職證明書可稽，堪
    信屬實。至聲請人之支出部分，聲請人陳稱每月必要支出及
    扶養費共為24,069元，惟未提出全部單據供本院審酌，其必
    要支出部分應依消債條例第64條之2第1項規定，以111年衛
    生福利部公告每人每月最低生活費之1.2倍計算之數額17,07
    6元為計算基準。又聲請人育有未成年之女，現年12歲，其1
    08、109年無所得，名下無財產，現仍在學中，有戶籍謄本
    、108至109年度綜合所得稅各類所得資料清單、全國財產稅
    總歸戶財產查詢清單及學生證可參，堪認受聲請人扶養之必
    要。而上開扶養義務人應由聲請人及其女之生父共同負擔，
    又其女每月領有兒少補助2,047元，有領取補助款存摺影本
    可稽，此部分應予扣除。是依消債條例第64條之2第2項規定
    ，以上開最低生活費1.2倍計算，聲請人應負擔之扶養費為7
    ,514元（計算式：【17,076－2,047】÷2＝7,514，小數點以下
    四捨五入）。聲請人每月應負擔之必要支出及扶養費合計為
    24,590元（計算式：17,076＋7,514＝24,590），則聲請人主
    張低於上開金額之必要支出及扶養費24,069元，應屬確實。
㈡、基上，聲請人每月收入扣除必要支出費用及扶養費後，僅餘1
    ,147元（計算式：25,216－24,069＝1,147）。至聲請人名下
    固有富邦人壽保險股份有限公司之保單，有上開公司保險價
    值證明單可稽，惟本院審酌上開保單未解約前尚無法用以清
    償。而聲請人積欠之無擔保及無優先權債務本金已達1,481,
    420元，亦有前引聯徵中心資料可考，若加計利息則顯然更
    高，堪認聲請人確有不能清償債務或有不能清償之虞之情形
    ，而有更生之原因。此外，復查無聲請人有消費者債務清理
    條例第6條第3項、第8條或第46條各款所定駁回更生聲請之
    事由存在，則聲請人聲請更生，應屬有據。
四、綜上，聲請人聲請更生，為有理由，依首開法條規定，爰裁
    定如主文第一項所示，並命司法事務官進行本件更生程序。
中　　華　　民　　國　　111 　年　　5 　　月　　2　　日
                  民事庭  法　官　曾吉雄
上為正本係照原本作成。
不得抗告。
中　　華　　民　　國　　111 　年　　5 　　月　　2   　日
                          書記官　鄭美雀